# 财会〔 2018 〕 15 号委托贷款利息的列报.

提问人：serori2012 时间：2019-01-10 17:51:51
请教：
财政部于 2018 年 6 月 15 日发布了《关于修订印发 2018 年度一般企业财务报表格式的通知》（财会〔 2018 〕 15 号。
关于 “利息费用” 和 “利息收入” 项目的填列
根据《通知》，“利息费用” 行项目，反映企业为筹集生产经营所需资金等而发生的应予费用化的利息支出；“利息收入” 行项目，反映企业确认的利息收入。利息收入主要为银行存款产生的利息收入，以及根据《企业会计准则第 14 号——收入》的相关规定确认的利息收入。这两个行项目为 “财务费用” 行项目的其中项，均以正数填列。
委托贷款产生的利息收入应当如何列报？
委托贷款产生的利息支出（集团资金为从基金等金融机构筹集的）应当如何列报？
谢谢！

回答人：chenyiwei
如果按照这里的字面意思，则在新修订的收入、金融工具准则生效之前，按财会 [2018]15 号文中的格式编制报表时，委托贷款的利息收入应填入“财务费用——利息收入”，委托贷款的利息支出仍按常规方法填入 “财务费用——利息支出” 或者资本化计入相关资产价值。
但在执行新的收入和金融工具准则后，由于贷款利息收入不再受收入准则规范，而改由金融工具准则规范，从字面上不再是 “根据《企业会计准则第14 号——收入》的相关规定确认的利息收入”，此时委托贷款的利息收入就不应再填入 “财务费用——利息收入”了，仍应恢复到收入项目填列。

提问人：serori2012 时间：2019-01-10 20:29:27
非常感谢陈版的回复。
和您确认一下，“此时委托贷款的利息收入就不应再填入 “财务费用——利息收入” 了，仍应恢复到收入项目填列” 这里的 “收入项目” 是指什么？另外，可否列报到投资收益？如果列报到投资收益，那么利息支出仍然列报到财务费用-利息支出，还是抵减投资收益呢？
谢谢！

回答人：chenyiwei
1 、主营/其他业务收入。不建议列投资收益。 2 、利息支出仍计入财务费用——利息支出。

提问人：呼叫帮助 时间：2019-01-28 21:10:40
如果按照这里的字面意思，则在新修订的收入、金融工具准则生效之前，按财会[2018]15号文中的格式编制报表时，委托贷款的利息收入应填入“财务费用——利息收入”，陈版，根据《企业会计准则第 14 号——收入》委托贷款产生的利息收入实际是让渡资产使用权，放在收入类科目核算，这样不是矛盾吗？还请陈版指教！

回答人：chenyiwei
不清楚财政部这样规定的目的。不过到了执行新收入和金融工具准则之后，也就没有这个问题了。

提问人：2009masq 时间：2019-01-31 17:51:29
三、关于具体报表项目的列报
（一）关于“利息费用” 和“利息收入” 项目的填列
根据《通知》，“利息费用” 行项目，反映企业为筹集生产经营所需资金等而发生的应予费用化的利息支出；“利息收入” 行项目，反映企业确认的利息收入。利息收入主要为银行存款产生的利息收入，以及根据《企业会计准则第 14 号——收入》的相关规定确认的利息收入。这两个行项目为 “财务费用” 行项目的其中项，均以正数填列。
陈老师，我们公司以前年度都是把委贷收入放在其他业务收入，按其规定，本年度财务报表我们是否需要重新列式？如果重新列式是否作为会计政策变更披露说明？

回答人：chenyiwei
建议调整比较报表，但一般可不用单独作为会计政策变更披露。

提问人：呼叫帮助 时间：2019-01-31 20:08:40
看到楼友的问题，我请教您一个问题
利息收入主要为银行存款产生的利息收入，以及根据《企业会计准则第 14号——收入》的相关规定确认的利息收入。这两个行项目为 “财务费用” 行项目的其中项，均以正数填列。企业尚没有执行新收入和金融工具准则，则这里委贷收到的利息在现金流量表主表中作为经营流量还是作为投资流量处理？

回答人：chenyiwei
仍倾向于投资活动。

提问人：2009masq 时间：2019-02-01 08:55:08
陈老师，这里需要调整比较报表，但为什么可不用单独作为会计政策变更披露，是什么原因？请教您在什么情况下需要单独作为会计政策变更披露？多谢您！

回答人：chenyiwei
交易所的业务规则对哪些属于需披露的 “重大会计政策变更” 有规定。报表列报格式改变不属于此类。

提问人：2009masq 时间：2019-02-02 17:08:00
陈老师我说的只是一般企业的年报，不是指上市公司。对于一般的年报，按企业会计准则是否在附注中作为会计政策的变更需要披露？

回答人：chenyiwei
列报格式的变动，一般也不单独作为会计政策变更披露。

提问人：呼叫帮助 时间：2019-02-13 20:36:44
请教陈版，根据原《企业会计准则第 14 号——收入》委托贷款产生的利息收入实际是让渡资产使用权，您回复说执行新的收入和金融工具准则后，由于贷款利息收入不再受收入准则规范，而改由金融工具准则规范，陈版我不是了解贷款利息收入执行多少号新准则？

回答人：chenyiwei
新 CAS 22 第三十九条。

提问人：呼叫帮助 时间：2019-02-14 15:38:40
陈版，再请教您确认一下，
按财会 [2018]15 号文中的格式编制报表时，委托贷款的利息收入应填入“财务费用——利息收入”，但是根据《企业会计准则第 14 号——收入》委托贷款产生的利息收入实际是让渡资产使用权，财务核算还是应当放在收入类科目核算吧？

回答人：chenyiwei
是。

提问人：胖保罗 时间：2019-06-20 10:38:05
陈版，看到你后面的回复说执行新金融准则后，关于委贷的收入是基于新金融准则进行核算，但又反馈说在报表列式建议放到主营/其他业务收入里。
想问下这是基于什么考虑？为什么报表列式又放进收入里了，而不放在金融准则规定的投资收益或者利息收入里？

回答人：chenyiwei
按照一般企业 2019 年度报表格式，似乎又应该是作为 “财务费用——利息收入” 了。